【裁判字號】    95,上訴,2958
【裁判日期】    970429
【裁判案由】    違反槍砲彈藥刀械管制條例等
【裁判全文】
臺灣高等法院臺中分院刑事判決        95年度上訴字第2958號
上  訴  人
即  被  告  己○○
指定辯護人  呂秀梅律師
上列上訴人因違反槍砲彈藥刀械管制條例等案件，不服臺灣臺中
地方法院95年度訴字第1377號中華民國95年10月19日第一審判決
（起訴案號：臺灣臺中地方法院檢察署95年度偵字第5571號），
提起上訴，本院判決如下：
    主  文
上訴駁回。
    事  實
一、緣子○○、丁○○、己○○與朋友等多人，於民國94年10月
    13日下午10時許，在臺中縣豐原市○○街138號「百分百Ｋ
    ＴＶ」包廂內消費時，因丁○○與子○○所找來之友人張叢
    倫發生口角，於張叢倫離去「百分百ＫＴＶ」包廂後，子○○隨即外出拿取其前於不詳時間、地點所取得而持有之可發
    射子彈具有殺傷力之仿BERETTA廠製造之84型改造半自動手槍
    1枝（含彈匣1個，槍枝管制編號：0000000000號）、具有殺
    傷力之土造子彈（直徑9mm之金屬彈頭）3顆（其中2顆業經
    當場擊發後已不具殺傷力、1顆經鑑驗擊發後亦已不具殺傷
    力）及不具殺傷力之土造子彈（具直徑約9mm之金屬彈頭）1
    顆後，再約同張叢倫返回前開「百分百ＫＴＶ」包廂找丁○○。嗣因丁○○已先離開該「百分百ＫＴＶ」包廂，子○○
    即與仍在包廂之己○○發生口角，子○○明知該改造手槍及
    子彈如不慎即有可能擊發子彈並造成在場之人受傷，且依情
    形並無不能注意之情形，惟子○○仍自腰際間拔出前開改造
    手槍向在場之己○○示威。己○○及在場之甲○○、庚○○
    、壬○○、丙○○等人見狀即上前搶槍，雙方在拉扯爭奪槍
    枝間，子○○不慎誤扣扳機一次而擊發該改造手槍，所擊發
    之子彈並擊中在包廂內躲避之丑○○右手臂，造成丑○○受
    有右側尺骨骨幹開放性骨折之傷害（子○○違反槍砲彈藥刀
    械管制條例部分，經原審法院判處有期徒刑三年九月，併科
    罰金新台幣六萬元，罰金易服勞役，以新台幣九百元即銀元
    三百元折算一日；過失傷害部分，經原審法院判處有期徒刑
    五月。應執行有期徒刑四年，併科罰金新台幣六萬元，罰金
    易服勞役，以銀元三佰元即新台幣九佰元折算一日。子○○
    上訴本院後，撤回上訴確定）。己○○自子○○手中搶得前
    開改造手槍後，明知該改造手槍能擊發子彈，具有殺傷力，
    且槍內尚有子彈，且明知持槍向人身體之腹部射擊，足以使
    人發生死亡之結果，竟未經許可，基於持有該改造手槍、子
    彈以射殺子○○之犯意，持槍瞄準子○○之腹部接續擊扣扳
    機三次，第一、二次子彈因故無法擊發，己○○隨即分別拉
    滑套各一次而退出子彈共2顆，並接續於第三次擊扣扳機時
    擊發子彈並打中子○○，造成子○○受有第十二脊椎骨折併
    挫傷、血胸、右肝、右腎挫傷併腹內出血等傷害。嗣經警到
    場後緊急將子○○送醫急救，子○○始倖免於難，未生死亡
    之結果。員警並在ＫＴＶ包廂內查獲具殺傷力之土造子彈1
    顆（業經鑑驗試射後已不具殺傷力）、不具殺傷力之土造子
    彈1顆及彈殼2顆。己○○射殺子○○後，即持該改造手槍逃
    離現場，隨後經警方策動後，己○○即攜帶上開改造手槍至
    臺中縣警察局豐原分局合作派出所投案，並扣得改造手槍1
    枝。
二、案經臺中縣警察局豐原分局報請臺灣臺中地方法院檢察署檢
    察官偵查起訴。
    理  由
一、證據能力方面：
  (一)按被告以外之人（包括證人、鑑定人、告訴人、被害人及共
    同被告等）於檢察事務官、司法警察官或司法警察調查中所
    為之陳述，與審判中不符時，其先前之陳述具有較可信之特
    別情況，且為證明犯罪事實存否所必要者，得為證據，刑事
    訴訟法第159條之2定有明文。所謂「前後陳述不符」之要件
    ，應就前後階段之陳述進行整體判斷，以決定其間是否具有
    實質性差異，惟無須針對全部陳述作比較，陳述之一部分有
    不符，亦屬之。而所謂「較可信之特別情況」之情形，亦應
    就前後陳述時之各種外部情況進行比較，以資決定何者外部
    情況具有可信性。若陳述係在特別可信之情況下所為，則虛
    偽陳述之危險性即不高，雖係審判外陳述，或未經被告反對
    詰問，仍得承認其有證據能力。所稱「外部情況」之認定，
    例示如下：1.時間之間隔：陳述人先前陳述是在記憶猶新的
    情況下直接作成，一般與事實較相近，事後即可能因記憶減
    弱或變化，致有不清晰或陳述不符之現象發生。2.有意識的
    迴避：由於先前陳述時被告未在場，是陳述人直接面對詢問
    警員所為陳述較為坦然；事後可能因陳述人對被告有所顧忌
    或同情，因而在被告面前較不願陳述不利被告之事實。3.受
    外力干擾：陳述人單獨面對檢察事務官或司法警察（官）所
    為之陳述，程度上較少會受到強暴、脅迫、詐欺、利誘或收
    買等外力之影響，其陳述較趨於真實。若被告在庭或有其他
    員參與旁聽時，陳述人可能會本能的作出迴避對被告不利之
    證述，或因不想生事乃虛構事實而為陳述。4.事後串謀：目
    擊證人對警察描述所目睹情形，因較無時間或動機去編造事
    實，客觀上亦較難認與被告間有勾串情事，其陳述具有較可
    信性。但事後因特殊關係，雙方可能因串謀而統一口徑；或
    事後情況變化，兩者從原先敵對關係變成現在友好關係等情
    形，其陳述即易偏離事實而較不可信。5.警詢或檢察事務官
    偵查時，有無辯護人、代理人或親友在場：如有上開親誼之
    人在場，自可期待證人為自由從容之陳述，其證言之可信度
    自較高。6.警詢或檢察事務官所作之偵查筆錄記載是否完整
    ：如上開筆錄對於犯罪之構成要件、犯罪態樣、加重減輕事
    由或起訴合法要件等事實或情況，均翔實記載完整，自可推
    定證人之陳述，與事實較為相近，而可信為真實。法院應斟
    酌上列因素綜合判斷，亦應細究陳述人之問答態度、表情與
    舉動之變化，此一要件係屬訴訟法事實之證明，以自由證明
    為已足，且應由主張此項證據之人證明。惟此僅係確定上開
    陳述有無證據能力而已，至該證據具有證據能力後，其證據
    力之強弱問題，仍待法院綜合全辯論意旨及調查證據所得，
    依法認定之。
  (二)本件被告之指定辯護人於本院審理中，對於證人丙○○、庚○○、甲○○、壬○○之警詢筆錄，認為並無證據能力。惟
    查上開證人於本院審理中到庭結證，對於當時案發情形，多
    稱不知道、沒看到、記不得云云，與警詢中之證述，有前後
    不符之情形；本院審酌其等於警詢時之證述，距離案發時間
    較近，當時記憶較為深刻，可立即反應所知，不致因時隔日
    久而遺忘案情；且較無來自被告同庭在場之壓力而出於虛偽
    不實之指證，或事後串謀而故為迴護被告之機會，揆諸上開
    說明，其等於警詢中所為之陳述，客觀上應具有較可信之特
    別情況，且亦為證明犯罪事實存否所必要，依上揭規定，其
    於警詢中之證言自有證據能力。
  (三)按被告以外之人（包括證人、鑑定人、告訴人、被害人及共
    同被告等）於審判外之陳述雖不符刑事訴訟法第159條之1至
    之4等四條之規定，而經當事人於審判程序同意作為證據，
    法院審酌該言詞陳述或書面陳述作成時之情況，認為適當者
    ，亦得為證據；當事人、代理人或辯護人於法院調查證據時
    ，知有刑事訴訟法第159條第1項不得為證據之情形，而未於
    言詞辯論終結前聲明異議者，視為有前項之同意，同法第15
    9條之5定有明文。立法意旨在於傳聞證據未經當事人之反對
    詰問予以核實，原則上先予排除。惟若當事人已放棄反對詰
    問權，於審判程序中表明同意該等傳聞證據可作為證據；或
    於言詞辯論終結前未聲明異議，基於尊重當事人對傳聞證據
    之處分權，及證據資料愈豐富，愈有助於真實發見之理念，
    且強化言詞辯論主義，使訴訟程序得以順暢進行，上開傳聞
    證據亦均具有證據能力。本件除證人丙○○、庚○○、甲○○、壬○○外，其他被告以外之人於警詢、偵查中所為之陳
    述，其性質雖屬傳聞證據，惟被告及辯護人等對於該等證人
    之證據能力，均未於本院言詞辯論終結前，表示異議，依上
    開規定，本件除上開證人以外之證人等於警詢、偵查中之證
    言應具有證據能力。
二、訊據上訴人即被告己○○（以下稱被告）否認有上開犯行，
    辯稱：我沒有殺人的意思，那是槍枝走火。我有把槍搶過來
    ，因為子○○跟我朋友在拉扯，我才把槍搶過來。我怕又發
    生事情，我才把槍搶過來，我拉了槍二下。我不是故意要射
    擊，我是要保護我自己。我有自首，我有將傷者送到豐原醫
    院，後來我又帶著槍到豐原分局投案云云；辯護人並為被告
    主張正當防衛云云。經查：
  (一)被告己○○於前揭時地，於子○○開槍後，自子○○手中搶
    得上開槍械，並對子○○還擊三槍，造成子○○中槍受傷之
    事實，業據被告己○○於警訊、偵查時，供承不諱（見警卷
    第2頁、偵查卷第40頁），而被告己○○對於持有槍枝、子
    彈部分，並於原審準備程序中為認罪之陳述（見原審卷第32
    頁）。復有扣案之改造手槍1枝（含彈匣1 個，槍枝管制編
    號：0000000000號）、具殺傷力之土造子彈1顆（業經鑑驗
    試射後已不具殺傷力）及彈殼2顆可資佐證；而扣案之改造
    手槍1枝（含彈匣1個，槍枝管制編號：0000000000號），係
    由仿BERETTA廠84型半自動手槍製造之金屬槍枝，更換土造
    金屬槍管改造而成之改造手槍，機械性能良好，可擊發同案
    送鑑子彈，認具殺傷力；送鑑子彈1顆，認係土造子彈（具
    直徑約9mm之金屬彈頭），經試射，可擊發，認具殺傷力，
    有內政部警政署刑事警察局95年3月6日刑鑑字第09401605
    38號槍彈鑑定書一份附卷可稽（見偵查卷第26至30頁）。
  (二)被害人子○○因遭被告己○○持槍射射擊，受有槍傷、第十
    二脊椎骨折併挫傷、血胸、右肝、右腎挫傷併腹內出血等傷
    害，業經被害人子○○迭次指述甚詳，並據證人丙○○、庚○○、甲○○、壬○○等人於警詢；證人張叢倫於原審審理
    時證述明確，並有行政院衛生署豐原醫院診斷證明書一份附
    卷可憑（見警卷第35頁）。
  (三)被告己○○於原審審理時雖稱其僅擊扣扳機一次云云，然查
    ，其於警詢時供陳：我等見狀即上前強奪其槍械由我對以還
    擊3槍，鄭曾子○○中槍受傷，我等即馬上駕駛車號1490-HS
    將羅翊萱送至省立豐原醫院救治後立即駕車離開等語（見警
    卷第2頁）。被告己○○其於警訊時另稱：我搶到槍之後，
    因為當時我很緊張，我怕有人會攻擊我，不知道怎樣就隨手
    一直扣擊板機等語（見偵查卷第7頁）。且被告於原審審理
    時即自承其有拉槍枝滑套二次，退出2顆子彈等情，依被告
    己○○各次所供，其在奪得該槍前，該槍已曾擊發，自知該
    槍係屬得以擊發之槍械，亦知該槍之子彈確已上膛，其猶在
    未能擊發之時，接續拉滑套二次，將不能擊發之子彈2顆退
    出後，再擊扣扳機。可見被告對於槍枝之使用及性能，並不
    陌生，始有此舉，更可證明被告於扣板機射擊之時，確有射
    擊他人身體之目的，至為明顯。顯非被告所辯，當時係因一
    時緊張，始擊扣扳機之情。被告此部分所辯，自非可採。而
    證人丙○○、庚○○、甲○○、壬○○嗣後於本院審理中之
    證言，或稱當時很亂，沒有看到槍枝擊發之情形；或稱不知
    道當時發生什麼事；或稱沒有看到己○○持槍射向子○○；
    或稱沒什麼印象，沒有看到誰搶到槍等情（見本院卷第163
    頁反面至168頁），均不足為有利於被告之證明。
  (四)按刑法上殺人罪與傷害人致死罪之區別，本視加害人有無殺
    意為斷，被害人所受之傷害程度，固不能據為認定有無殺意
    之唯一標準，但加害人之下手情形如何，於審究犯意方面，
    仍不失為重要參考資料；殺人與傷害人致死之區別，應以有
    無殺意為斷，其受傷之多寡，及是否為致命部位，有時雖可
    藉為認定有無殺意之心證，究不能據為絕對標準；殺人與傷
    害致死之區別，即在下手加害時有無死亡之預見為斷。至受
    傷處所是否致命部位，及傷痕之多寡，輕重如何，僅足供認
    定有無殺意之參考，原不能為區別殺人與傷害致人死之絕對
    標準，此有最高法院20年非字第104號、18年上字第1309 號
    、19年上字第718號判例可資參照。是殺人未遂與傷害之區
    別，應以加害人有無殺意為斷；至其殺意有無，雖不以兇器
    種類及傷痕多少等，為絕對認定標準，但加害人下手部位、
    用力程度，仍非不可藉為判斷有無殺意之心證依據。查被告
    己○○確持槍擊扣三次扳機，而於第一、二次擊扣扳機時，
    因槍枝無法擊發，而接續拉二次滑套退彈後再擊扣扳機，並
    於第三次擊扣扳機時擊發槍枝而射中子○○腹部，子○○並
    因此受有前開傷害等情，概如前述。而當天在場之人除子○○與張叢倫外，其餘均為被告己○○之友人，且當時除被告
    己○○外，尚有丙○○等人一同上前搶走子○○所持之改造
    手槍，並且為被告己○○所搶得，而子○○亦於爭奪槍枝時
    為被告己○○及丙○○等人壓制在地，且除一同加入搶槍拉
    扯之張叢倫外，子○○在場並無其他之幫手，顯見被告己○○奪得前開改造手槍後，子○○或張叢倫均無法上前搶回槍
    枝或有對被告己○○有何威脅；又證人張叢倫於原審審理時
    證稱：其聽到第二聲槍響時（即被告己○○射擊時），被告
    己○○距離被告子○○約一、二公尺的距離等語（見原審卷
    第87頁）。益見被告己○○並非一時緊張誤觸扳機，而係有
    意近距離朝子○○腹部射擊，又人之腹部乃內有肝臟、腎臟
    等重要器官，若以槍枝射擊，極易發生死亡之結果等情，亦
    應為被告己○○所明知，是被告己○○明知持槍朝人體腹部
    射擊，足以生使人死亡之結果，猶依然為之，且在前二次擊
    扣扳機時因故未能擊發子彈，復再朝子○○腹部擊扣第三次
    扳機，足徵其殺意亦堅，當非僅只於傷害而已，是被告己○○主觀上顯具有殺人之犯意甚明，其所辯並無殺人犯意云云
    ，應屬事後卸責之詞，不足採信。
  (五)本件經本院前往百分百ＫＴＶ109包廂現場勘驗結果，案發
    現場雖經改裝，但桌子、椅子、沒有改變，室內空間大小也
    相同。而該包廂寬402公分、深505公分，由主螢幕前之小桌
    子到桌子之距離為224公分，有本院勘驗筆錄、現場圖、照
    片等在卷可稽（見本院卷第94至106頁）。本院審酌該包廂
    並非極為狹隘之處所，且被告當時既已將槍枝搶得，且其尚
    有朋友多人在場，況且當時被害人子○○並未對被告開槍，
    無論被告之生命、身體或自由等，均無受到現在不法侵害之
    虞，被告既已取得主動之權，亦無所謂他人生命、身體或自
    由受到不法侵害之情形，被告之行為，即與刑法正當防衛之
    要件不合，自無主張正當防衛之餘地，併予敘明。
  (六)被告己○○雖主張其有自首云云，惟查被告於警局初訊時供
    稱：「‥‥我們見狀合力將對方槍枝搶下而後並打傷對方後
    逃離現場，後來經有人勸說持槍前來投案，因而接受偵訊。
    ‥‥因丁○○，綽號9（小胖）叫我們【甲○○、壬○○、
    丙○○】等人至合作派出所將槍械交出到案說明且將事實陳
    述。」等語（見警卷第2頁）。而證人吳振榕於警詢時證稱
    ：「丁○○與他二名友人一同進入醫院內探視被槍擊友人，
    而我則在豐原醫院對面7-11超商前等候，約40分鐘後丁○○
    與他二名友人一同出豐原醫院後，被三輛巡邏車攔檢帶回合
    作派出所查詢。」等語（見警卷第12頁）。而本案經本院函
    查結果，台中縣警察局豐原分局96年3月21日中縣豐警偵字
    第0960020305函，檢附之警員戊○○職務報告記載：‥‥經
    到達現場後發現該ＫＴＶ倒臥一名傷者，經查係子○○‥‥
    。惟槍枝被另一名嫌犯己○○奪走並還擊中犯嫌子○○後持
    槍逃逸。另綽號小胖之男子（丁○○）等人至派出所欲說明
    ，經警方向綽號小胖之男子（丁○○）要求打電話與犯嫌己○○連絡，張嫌見無法逃逸遂持作案之槍枝到本所投案‥‥
    。」等情（見本院卷第70至72頁）。證人戊○○於本院審理
    中雖證稱：「己○○自己拿槍到派出所來，這個時候才知道
    是他開槍。‥‥丁○○先去詢問，應該是他們二個主動去的
    。」等語（見本院卷第162頁反面至163頁），惟其同時證稱
    ：「辛○○是偵辦這個案子的主要刑警。辛○○比我早知道
    這個案子的案情。」等語（見本院卷第162頁反面）。因此
    ，證人戊○○之證言，尚不足為有利於被告之證明。證人癸○○於本院審理中證稱：「查訪羅翊萱的朋友之後才知道己○○持槍的事情，名字我忘記了。從證人丙○○那裡知道己○○有持槍射擊子○○。我知道這個事情的時候，當時己○○還沒有出面，我們先知道己○○涉案。我們知道己○○涉
    案之後，透過己○○的朋友，請他出來投案，名字我忘記了
    ，後來己○○才到合作派出所投案。丙○○14日凌晨在醫院
    附近告訴我們的。有講到綽號，有問他的朋友，這個人認不
    認識，當時有請他的朋友把己○○找出來投案。當時很明確
    知道己○○當時有涉及槍擊案件。」等語（見本院卷第236
    頁反面至237頁）。而被告於本院自承：丁○○打電話給我
    之前，我沒有主動跟他聯絡。是丁○○打電話給我的等語（
    見本院卷第240頁反面）。參以本件槍擊案發生時，丁○○
    未在現場，並未目擊當時開槍之人，因此在丁○○打電話給
    被告之前，被告自不可能告訴丁○○其有涉及槍擊事件。是
    以本件警方係採主動積極之方式偵辦本案，且被告係由警方
    策動其朋友打電話請被告出來投案，始行攜槍投案，顯然在
    被告前往警方投案之前，警方即已知悉當時開槍射擊子○○
    之人，被告自非對於尚未發覺之犯罪，主動向警察機關申告
    自己犯罪，即與自首之要件不合。被告主張自首一節，即非
    可採。
  (七)綜上所述，被告所辯，顯係事後卸責之詞，不足採信，本件
    事證明確，被告犯行，堪以認定。
二、按刑法於民國94年2月2日經總統令修正公布，於95年7月1日
    施行，修正後刑法第2條第1項規定：「行為後法律有變更者
    ，適用行為時之法律。但行為後之法律有利於行為人者，適
    用最有利於行為人之法律。」修正後刑法刪除關於牽連犯之
    規定，如依數罪併罰之結果，未必對行為人有利，應適用修
    正前刑法第55條牽連犯之規定處斷。關於減輕其刑之規定，
    修正前刑法第64條第2項規定：「死刑減輕者，為無期徒刑
    ，或為十五年以下十二年以上有期徒刑。」修正前刑法第65
    條第2項規定：「無期徒刑減輕者，為七年以上有期徒刑。
    」修正後刑法第64條第2項規定：「死刑減輕者，為無期徒
    刑。」修正後刑法第65條第2項規定：「無期徒刑減輕者，
    為二十年以下十五年以上有期徒刑。」而刑法關於未遂犯減
    輕其刑之規定，由修正前之第26條前段，移置於修正後之第
    25條第2項。被告行為後，法律有變更，經比較刑法修正前
    後之規定，應以修正前之規定有利於行為人，依修正後刑法
    第2條第1項前段之規定，自應全部適用行為時即修正前刑法
    之規定處斷。
三、核被告己○○所為，係槍砲彈藥刀械管制條例第8條第4項之
    未經許可持有具殺傷力之改造手槍罪、同條例第12條第4項
    之未經許可持有具殺傷力之子彈罪，刑法第271條第2項、第
    1項之殺人未遂罪。被告己○○先後三次擊扣扳機之行為，
    係基於同一殺人犯意下之接續行為，僅侵害一個法益，只論
    以一罪。被告己○○持有改造手槍、子彈之行為，係以一行
    為觸犯槍砲彈藥刀械管制條例第8條第4項之未經許可持有可
    發射子彈具有殺傷力之改造手槍罪及槍砲彈藥刀械管制條例
    第12條第4項之未經許可持有子彈罪，為想像競合犯，應依
    修正前刑法第55條之規定，從一重之違反槍砲彈藥刀械管制
    條例第8條第4項之未經許可持有可發射子彈具有殺傷力之改
    造手槍罪處斷。被告所犯殺人未遂罪及未經許可持有改造手
    槍罪，具有方法目的之牽連關係，應依修正前刑法第55條牽
    連犯之規定，從一重之殺人未遂罪處斷。被告己○○雖已著
    手殺人行為之實施，惟未生被害人子○○死亡之結果，其犯
    罪尚屬未遂，應修正前刑法第26條前段之規定，按既遂犯之
    刑度減輕其刑（原判決雖以被告己○○行為後，刑法業已修
    正，原列於刑法第26條前段之規定移列於同法第25條第2項
    ，此部分係法律文字體例變更，並無涉及刑之重輕，而無新
    舊法之比較，應逕依修正後刑法第25條第2項處斷。惟查本
    件經本院比較結果，應全部適用修正前刑法之規定處斷，已
    如前述，原判決此部分引用之法律尚有微疵，然不影響判決
    之結果，僅由本院逕予更正，改依修正前之規定處斷即可）
    。原審審酌被告己○○係因子○○挑釁雙方發生口角衝突，
    而自子○○處奪得槍枝後，反開槍射殺子○○，無視他人生
    命安全，及事發當時年僅十九歲，年輕氣盛，一時失慮肇致
    本件犯行，其犯罪動機、目的、手段、所生危害等一切情狀
    ，援引刑事訴訟法第299條第1項前段，槍砲彈藥刀械管制條
    例第8條第4項、第12條第4項，刑法第2條第1項前段、第11
    條前段、第271條第1項、第2項、修正前刑法第55條、第26
    條前段（此法條業經本院指正如前，爰逕行予以更正），量
    處有期徒刑五年六月。並以扣案之改造手槍1枝（含彈匣1個
    ，槍枝管制編號：0000000000號），為違禁物，應依刑法第
    38 條第1項第1款規定宣告沒收。原扣案之2顆子彈，其中1
    顆經鑑驗結果並無殺傷力，另1顆因鑑驗試射，已不具子彈
    之外型及功能，並無殺傷力；扣案之彈殼2顆，經鑑驗結果
    ，均無殺傷力，且該不具殺傷力之子彈、彈殼亦均非屬違禁
    物，爰均不為沒收之諭知。認事用法尚無不合，量刑亦屬妥
    適，應予維持。被告上訴否認犯罪，並無理由，應予駁回。
據上論結，應依刑事訴訟法第368條，判決如主文。
本案經檢察官乙○○到庭執行職務。
中    華    民    國    97    年    4     月    29    日
            刑事刑十一庭  審判長法  官  陳  朱  貴
                                法  官  胡  文  傑
                                法  官  郭  同  奇
上列正本證明與原本無異。
如不服本判決應於收受送達後十日內向本院提出上訴狀，其未敘
述上訴之理由者並得於提起上訴後十日內向本院補提理由書（均
須按他造當事人之人數附繕本）。
                                書記官  康  孝  慈
中    華    民    國    97    年    4    月    30    日


司法院資訊處製作；財團法人民間司法改革基金會備份。
